【裁判字號】    89,訴緝,45
【裁判日期】    900116
【裁判案由】    毒品危害防制條例
【裁判全文】
臺灣臺南地方法院刑事判決                          八十九年度訴緝字第四五號
    公  訴  人  臺灣台南地方法院檢察署檢察官
    被      告  丙○○
    指定辯護人  本院公設辯護人  甲○○
右列被告因毒品危害防制條例案件，經檢察官提起公訴（八十八年度偵字第一一五○
九號），本院判決如左：
    主  文
丙○○連續販賣第二級毒品，處有期徒刑捌年。販賣毒品所得財物新台幣肆萬貳仟元
沒收，如全部或一部無法沒收時，以其財產抵償之。
    事  實
一、丙○○意圖營利，並基於販賣第二級毒品安非他命之概括犯意，自民國（下同）
    八十八年六月間起至同年八月三日止，連續在台南市○區○○街一一六巷十號之
    住處內，販賣第二級毒品安非他命予戊○○十次，平均每星期一次，每次價格約
    新台幣（下同）四千元至五千元不等（其中八十八年七月二十日販賣安非他命一
    包，價格五千元；同年七月二十八日販賣安非他命一包，價格四千元；同年八月
    二日販賣安非他命一包，價格五千元）。嗣八十八年八月三日戊○○因施用毒品
    為警查獲後，供出上源係丙○○而為警循線查獲。
二、案經台南市警察局移送台灣台南地方法院檢察署檢察官偵查起訴。
    理  由
一、訊據被告丙○○矢口否認有何販賣第二級毒品安非他命之犯行，辯稱：伊只是與
    戊○○一起合資向綽號「張姐」之乙○○購買安非他命，而彼等之購買方式即是
    由伊與戊○○聯絡好後，即由上游乙○○將毒品帶到伊住處，然後戊○○再到伊
    住處交錢給乙○○，我也同時將我個人之要購買之價款（每次約支出四千或五千
    元不等）交給她，而乙○○等收受彼等交付之金錢後，才將分裝好之毒品交給渠
    等二人，因此是乙○○賣毒品給戊○○，不是伊所販賣云云。經查，右揭事實，
    業據證人戊○○於警訊乃至於檢察官偵訊時均證述明確（見警訊卷八十八年八月
    三日偵訊筆錄、偵查卷第十四頁），核與被告於警訊時之供述情節亦大致相符，
    雖被告否認其販賣毒品予戊○○部分警訊供述情節之真正，並稱：警訊筆錄是警
    員寫好叫伊照著唸，伊原本不要在筆錄上簽名，但警員就說如果不照著做，就要
    帶伊到地下室去打，伊很害怕就簽名了，其實供述內容並非實在云云，惟查，被
    告於警局所為之偵訊內容，除前開關於伊販賣毒品予證人戊○○部分外，尚有關
    於偵訊被告有無販賣毒品予丁○○，以及其毒品來源、行動電話門號等事項之說
    明，然被告既對此部分筆錄記載內容之真正均予是認，又焉有同時記錄偵訊內容
    之一紙筆錄上有部分是屬虛偽之情形？其次，偵訊之警員果真如被告所述有以前
    開不正方法取供，又何以同一筆錄上並未載明被告亦坦白承認其販賣毒品予丁○○之情節（被告於警訊即明白否認有販賣毒品予丁○○情事）？再者退步言之，
    縱認被告於警訊之自白欠缺任意性，但被告於本院審理時亦自承其行動電話門號
    為0000000000號，家裡電話係0000000等語（見本院八十九年
    八月十八日訊問筆錄），以及證人戊○○均係至被告位於台南市○○街住處交付
    金錢及拿取毒品等情（見本院九十年一月二日審判筆錄），亦核與證人戊○○之
    前揭證述情節相一致，則證人戊○○證詞之真實性自足堪採信，雖被告以其係與
    戊○○合資購買毒品之方式為其辯詞，且先是辯稱：伊是向綽號「張姐」之人購
    買毒品，由「張姐」將分裝好的毒品帶來伊住處，伊再於住處門口將毒品交給戊○○云云（見本院八十九年八月十八日訊問筆錄），嗣後又改稱：是綽號「張姐
    」之乙○○將毒品帶到伊住處，然後戊○○再到我家交錢給乙○○，之後乙○○
    再將毒品分好，賣給渠等二人，伊每次約支出四千或五千元去購買云云（見本院
    前揭審判筆錄），而有前後供述不一、矛盾之情事，且證人乙○○亦於本院調查
    時證稱：因伊與被告曾為男女朋友，彼此會互相供應毒品施用，但從未向被告收
    取過金錢，被告也不曾帶人向伊拿過毒品等語（見本院八十九年十月十一日訊問
    筆錄），則被告辯稱：證人戊○○其實係在伊住處向乙○○交付金錢並拿取毒品
    乙節，顯屬無稽，惟證人戊○○既至被告住處交付購買毒品之價款，並由被告交
    付毒品給證人戊○○，如此等交易尚非被告與證人戊○○間之買賣毒品行為，又
    有何者足以該當？是被告逕以前詞置辯，要屬事後卸責之詞，洵無足取信。綜此
    ，本件事證已臻明確，被告犯行堪以認定，應依法論科。
二、按八十七年五月二十日公佈之毒品危害防制條例，安非他命屬該條例第二條第二
    項第二款所列之第二級毒品，則被告丙○○販賣安非他命予戊○○，所為係犯該
    條例第四條第二項之販賣第二級毒品罪。又被告先後十次販賣安非他命予戊○○
    ，時間緊接，所犯又係構成要件相同之罪名，顯均係基於概括之犯意反覆為之，
    應依連續犯之規定論以一罪並加重其刑（因最重本刑為無期徒刑，依法不得加重
    ，僅就有期徒刑部分加重其刑）。至被告非法持有安非他命之低度行為，已為其
    進而販賣之高度行為所吸收，不復另論。爰審酌被告經檢察官及本院屢次傳、拘
    無著，待通緝後始行到案，且其販賣麻醉藥品，戕害他人身體健康，損及社會善
    良風俗，併其販賣之數量、次數、犯罪後飾詞圖卸毫無悔意等一切情狀，量處如
    主文所示之刑，以資懲儆。至被告販賣安非他命十次，每次約四千元至五千元不
    等（除八十八年七月二十日販賣安非他命一包，賣得五千元；同年七月二十八日
    販賣安非他命一包，賣得四千元；同年八月二日販賣安非他命一包，賣得五千元
    外，其餘七次均以最低價格四千元計算被告所賣得價款），合計應為四萬二千元
    ，此即為其販毒所得之財物，應依毒品危害防制條例第十九條第一項規定宣告沒
    收，如全部或一部不能沒收時，因該沒收物係金錢，即應以其財產抵償之。
三、至公訴意旨另以：被告丙○○復承前開販賣第二級毒品安非他命之概括犯意，於
    八十八年七月中旬，在其住處附近之水郊社活動中心，販賣價格五百元之安非他
    命一包予丁○○一次，嗣丁○○因施用毒品為警查獲，並供出上源為被告，因認
    被告亦涉有毒品危害防制條例第四條第二項之犯嫌等情。經查，公訴人認被告涉
    有販賣安非他命予證人丁○○之犯行，無非係以證人丁○○之指證為其唯一論據
    ，然訊據被告則堅決否認有上開犯行，辯稱：僅見過丁○○一、二次面，彼此並
    不熟識，既不曾一起施用過毒品，更不曾販賣毒品給他等語。惟按施用毒品之人
    ，如供出毒品來源因而破獲者，依據毒品危害防制條例第十七條規定，得減輕其
    刑，因此為擔保下游施用者供述之真實性，除其所供述情節外，尚須有足以令人
    確信其陳述為真正之補強證據存在，始足以作為論罪依據。然查，證人丁○○係
    因其施用毒品犯行經警查獲，且證人丁○○係供稱伊向來均向綽號「北京」之人
    購買，待「北京」入獄後，才轉向綽號「大喬」之被告購買等語（見警訊卷），
    則被告尚非其向來供應毒品之上源，從而其證詞是否可信，已非無懷疑，且被告
    有販賣毒品予丁○○之犯行，除證人丁○○之前揭供詞外，即查無其他補強證據
    得以佐其供述，自不得僅以證人丁○○之單一指述，遽以認定被告有上開販賣毒
    品之犯行，故此部分應為無罪之諭知，惟公訴意旨認此部分與前開有罪部分有裁
    判上一罪關係，爰不另為無罪之諭知，附此敘明。
據上論斷，應依刑事訴訟法第二百九十九條第一項前段，毒品危害防制條例第四條第
二項、第十九條第一項、刑法第十一條前段、第五十六條，判決如主文。
本案經檢察官陳昆廷到庭執行職務。
中      華      民      國    九十      年      一      月     十六     日
                                  臺灣臺南地方法院刑事第二庭
                                          法  官  林彥君
右正本證明與原本無異。
如不服本判決，應於判決送達後十日內，向本院提出上訴狀。
                                          書記官  黃傳君
中      華      民      國    九十      年      一      月     十六     日
附錄本案論罪科刑法條全文：
毒品危害防制條例第四條第二項
  製造、運輸、販賣第二級毒品者，處無期徒刑或七年以上有期徒刑，得併科新臺幣
  七百萬元以下罰金。


司法院資訊處製作；財團法人民間司法改革基金會備份。
